【裁判字號】    98,勞抗,1
【裁判日期】    980213
【裁判案由】    確認僱傭關係存在等
【裁判全文】
臺灣高等法院高雄分院民事裁定           98年度勞抗字第1號
抗  告  人  彰化商業銀行股份有限公司
法定代理人  乙○○
相  對  人  甲○○
上列當事人間請求確認僱傭關係存在等事件，抗告人對於中華民
國97年12月31日臺灣高雄地方法院97年度勞訴字第88號所為裁定
提起抗告，本院裁定如下：
    主  文
抗告駁回。
抗告訴訟費用由抗告人負擔。
    理  由
一、本件抗告意旨略以：抗告人之主營業所所在地係設於台中市
    ○○路○ 段38號，而屬台灣台中地方法院管轄，且抗告人於
    民國86年即訂有「工作規則」作為兩造間勞動契約內容之一
    部分，而依「工作規則」第11條規定：本行為業務需要，得
    調動員工職務或工作單位」，顯見兩造未就特定或一定範圍
    之工作地點有何明示或默示之約定。相對人於56年7 月19
    日受抗告人雇用後，雖除於74年5 月31日至75年3 月20日；
    88年2 月26日至88年11月16日經派至台東分行、東台南分行
    任職外，餘之服務地點均在高雄市區之各分行，然從未約定
    高雄市為勞動契約債務之履行地。且包括相對人在內之每一
    位抗告人之員工之薪資撥付均由抗告人總行人事單位統籌辦
    理，並由總行將每一位員工之薪資逕自入員工開立於抗告
    人總部分行（地址：台北市○○○路○ 段57號）之行員儲蓄
    存款帳戶內，（其中，相對人之行員儲蓄存款帳號為「
    0000-0 0-00000-0-00 」，前4 碼「5185」即為抗告人設於
    台北市之總部分行之分行代號），質言之，相對人因上揭行
    員儲蓄存款帳戶與總部分行約定有「聯行收付」之功能，致
    其得在高雄市提領或轉帳該員工儲蓄存款帳戶內之存款，惟
    抗告人履行勞動契約給付薪資之義務係在台北市而非高雄市
    ，因之，兩造間並無就工作地點及轉帳領薪處默示於高雄地
    區之意思表示合致。是抗告人之主事務所既設於台中市○○
    路○ 段38號，則抗告人聲請移轉本件管轄至台灣台中地方法
    院，應無不合。乃原法院以兩造就相對人之勞務及報酬之勞
    動條件有默示於高雄市之意思表示合致，應有以高雄市為兩
    造間勞動契約債務履行地之合意，而駁回抗告人所為移轉管
    轄至台灣台中地方法院之聲請，實有違誤。為此提起抗告，
    求予廢棄原裁定；另為移轉管轄至台灣台中地方法院之裁定
    云云。
二、按訴訟之全部或一部，法院認為無管轄權者，依「原告」聲
    請或依職權以裁定移送於其管轄法院。又移送訴訟之聲請被
    駁回者，不得聲明不服。民事訴訟法第28條第1 項、第3 項
    定有明文。是法院認為無管轄權者，僅得依「原告」之聲請
    或依職權以裁定移送於其管轄法院。被告並無聲請移送訴訟
    之權，若仍聲請移送，法院僅於認其聲請為有理由時，依職
    權為移送之裁定而已。且「原告」移送訴訟之聲請被駁回者
    ，依法既不得聲明不服，則「被告」移送訴訟之「聲請」被
    駁回者，依同一法理自亦不得聲明不服。
三、經查本件係相對人（即原告）甲○○以抗告人（即被告）終
    止勞動契約，核與勞動基準法之規定不符，而起訴請求確認
    兩造間僱傭關係存在等，是抗告人既屬被告，揆諸前揭說明
    ，並無聲請移送訴訟之權，從而原法院裁定駁回其移送台灣
    台中地方法院管轄之聲請，核其理由雖有不同，惟其結果尚
    無不合。抗告人就此駁回之裁定不得聲明不服，乃抗告指摘
    原裁定不當，求予廢棄，即為不合法，應予駁回。
四、據上論結，本件抗告為不合法，依民事訴訟法第495 條之1
    第1 項、第444 條第1 項前段、第95條、第78條，裁定如主
    文。
中    華    民    國    98    年    2     月    13    日
                                勞工法庭
                                  審判長法官   張國彬
                                  法      官   鄭月霞
                                  法      官   吳登輝
以上正本證明與原本無異。
本裁定不得再抗告。
中    華    民    國    98    年    2     月    16    日
                                  書  記  官   張明賢
                                                    w


司法院資訊處製作；財團法人民間司法改革基金會備份。
